【裁判字號】    95,交聲,1428
【裁判日期】    950921
【裁判案由】    交管條例聲異
【裁判全文】
臺灣板橋地方法交通事件裁定    95年度交聲字第1427、1428號
原處分機關  交通部公路總局臺北區監理所蘆洲監理站
異  議  人
即受處分人  甲○○
上列異議人因違反道路交通管理處罰條例案件，對於交通部公路
總局臺北區監理所蘆洲監理站於中華民國95年8 月14日所為之處
分（原處分案號：北監蘆字第裁46-1AB199366、46-1AB199153號
）聲明異議，本院裁定如下：
    主  文
異議均駁回。
    理  由
一、原處分意旨略以：異議人即受處分人甲○○所有之車號HEO-
    156 號重型機車，分別於民國95年7 月11日9 時52分許、同
    年月12日9 時48分許，停放在臺北市市○○道○ 段設置有禁
    止停車標誌之處所，有「在設有禁止停車標誌之處所停車」
    之違規行為，經臺北市停車管理處檢附採證照片2 幀，於95
    年7 月14日分別填製臺北市政府交通局北市交停字第1AB199
    366 、1AB199153 號舉發違反道路交通管理事件通知單（下
    稱舉發通知單）逕行舉發，並經原處分機關於95月8月14 日
    以北監蘆字第裁46-1AB199366、46-1AB199153號違反道路交
    通管理事件裁決書，依道路交通管理處罰條例第56條第1 項
    第4 款之規定，分別裁處罰鍰新臺幣（下同）600 元。
二、異議意旨略以：伊所有之機車停放之位置並非騎樓、人行道
    ，若不是機車停放區，那是什麼區？況該處本劃有白線，何
    以被塗銷，又未改劃紅線，一般民眾根本不知情，為何處罰
    無過失之民眾，如不能停車，伊不會連續停放2 天，又為何
    不是連續告發，而隨便開單，敷衍了事，為何照片並無顯示
    禁止停車之標誌？再伊停車處右側不到3 公尺之位置，亦停
    放機車，但何以未被告發？伊如此停車竟要受罰，那為何中
    山北路1 段87號至163 號、市○○道光華商場段、重慶北路
    段都可停車？為此聲明異議，請求撤銷原處分云云。
三、按人行道指為專供行人通行之騎樓、走廊，及劃設供行人行
    走之地面道路，與人行天橋及人行地下道；又在人行道、設
    有禁止臨時停車標誌、標線處所，不得臨時停車，道路交通
    管理處罰條例第3 條第1 項第3 款及道路交通安全規則第11
    1 條第1 項第1 款、第3 款分別定有明文。次按汽車駕駛人
    停車時，在設有禁止停車標誌、標線之處所停車者，處新臺
    幣600 元以上1,200 元以下罰鍰；又汽車駕駛人之行為有違
    規停車而駕駛人不在場，當場不能或不宜攔截製單舉發者，
    得對汽車所有人逕行舉發處罰，前項逕行舉發，應記明車輛
    牌照號碼、車型等可資辨明之資料，查明汽車所有人姓名或
    名稱、住址後，製單舉發處罰之，道路交通管理處罰條例第
    56條第1 項第4 款、第7 條之2 第1 項第3 款及同條第2項
    分別定有明文。
四、經查：異議人甲○○所有之車號HEO-156 號重型機車，於95
    年7 月11日9 時52分許、同年月12日9 時48分許，停放在臺
    北市市○○道○ 段設置有禁止停車標誌之人行道之事實，有
    違規現場採證照片2 幀及舉發通知單2 紙在卷足憑。異議人
    固不否認於前開時間，將該車停放在上揭處所之情，惟以前
    詞置辯。然查：異議人所停放車輛之處，確實係設置有10面
    「騎樓．人行道禁止停車」標誌之人行道上等情，業經本院
    依職權命臺北市政府交通局派員至該路段拍攝現場照片及繪
    製現場圖，有臺北市停車管理處95年9 月7 日北市停四字第
    09534768300 號函暨附件違規停車現場簡圖1 紙及禁停標誌
    牌10幀存卷可參，經本院就該前開函覆之照片與本件違規採
    證照片相比對，該現場照片確係異議人遭舉發違規停車地點
    無訛。而觀諸上開現場照片可知，該10面「騎樓．人行道禁
    止停車」之標誌係清楚矗立於人行道之電線桿上，並未有何
    遮蔽物或難以察覺之情形，自可期待異議人停放車輛於該處
    時，對上揭禁止停車標誌有所知悉。又異議人停放之處所並
    未設有機車停車格之情，亦有前開現場照片及採證照片可佐
    ，異議人辯稱該處係機車停放區云云，顯有誤會。況人行道
    之設置目的係專供行人通行之用，基於道路交通管理之公益
    目的，自不容私人停車佔用以妨礙行人通行之安全，而異議
    人遭舉發之處所既屬人行道，且設置有禁止停車之標誌，依
    法本係禁止停車之處所。是以，臺北市停車管理處依斯時既
    存之違規客觀事實，檢附採證照片逕為掣單舉發2 次，核該
    行政作為並無不當。
五、綜上，本件異議人交通違規之事證明確，原處分機關依據道
    路交通管理處罰條例第56條第1 項第4 款之規定，2 次裁處
    罰鍰600 元，於法核無不合，其認事用法均無違誤，裁罰亦
    無不當，本件異議為無理由，應予駁回。
據上論斷，應依道路交通管理處罰條例第87條第2 項，道路交通
案件處理辦法第19條，裁定如主文。
中    華    民    國    95    年    9     月    21    日
                  交通法庭    法  官  鄧雅心
以上正本證明與原本無異。
如不服本裁定，應於送達後5 日內，向本院提出抗告狀。
                              書記官  王小芬
中    華    民    國    95    年    9     月    21    日


司法院資訊處製作；財團法人民間司法改革基金會備份。
